【裁判字號】    97,訴,487
【裁判日期】    970630
【裁判案由】    毒品危害防制條例
【裁判全文】
臺灣高雄地方法院刑事判決               97年度訴字第487號
公  訴  人  臺灣高雄地方法院檢察署檢察官
被      告  乙○○
                    （現於臺灣高雄看守所羈押中）
上列被告因違反毒品危害防制條例案件，經檢察官提起公訴（96
年度毒偵字第8579號），被告於本院準備程序中就被訴事實為有
罪之陳述，經詢問當事人意見，合議庭裁定由受命法官依簡式審
判程序獨任審理，本院判決如下：
    主  文
乙○○施用第一級毒品，累犯，處有期徒刑壹年貳月。
    事  實
一、乙○○曾於民國（下同）90年間因施用毒品案件，經本院裁
    定送觀察、勒戒後，認有繼續施用毒品之傾向，令入戒治處
    所施以強制戒治，於91年6 月4 日停止戒治付保護管束，91
    年12月20日保護管束期滿未經撤銷，視為執行完畢。又於92
    、93年間因竊盜、施用毒品等案件，經本院以92年度易字第
    2012號、93年度訴字第62號分別判處有期徒刑1 年6 月、1
    年，合併定應執行刑為有期徒刑2 年4 月確定，於95年4 月
    17日執行完畢，翌日出監。詎仍不知悔改，復基於施用第一
    級毒品海洛因之犯意，於96年8 月30日8 時20分許採尿時回
    溯24小時內之某時（不含警力拘束期間），在高雄縣某處以
    摻水後置於針筒內注射之方式，施用第一級毒品海洛因1 次
    。嗣於96年8 月30日6 時45分許，在高雄縣鳥松鄉○○村○
    ○路與中山路口為警盤查，經其同意後採尿送驗，檢驗結果
    呈嗎啡陽性反應而查獲。
二、案經高雄縣政府警察局仁武分局報請臺灣高雄地方法院檢察
    署檢察官偵查起訴。
    理  由
一、按本件被告乙○○所犯係死刑、無期徒刑、最輕本刑為3 年
    以上有期徒刑以外之罪，其於準備程序就前揭被訴事實為有
    罪之陳述，經受命法官告知簡式審判程序之旨，並聽取其與
    公訴人之意見後，本院認無不得或不宜改依簡式審判程序進
    行之情形，爰依刑事訴訟法第273 條之1 第1 項規定，裁定
    本件由受命法官獨任進行簡式審判程序，合先敘明。
二、上揭事實，業據被告於本院審理時坦承不諱，且被告於96年
    8 月30日8 時20分許經警採尿送驗，檢驗結果係呈嗎啡陽性
    反應，有台灣檢驗科技股份有限公司濫用藥物尿液檢驗報告
    、尿液採證檢驗對照表各1 份在卷可憑，足認被告之自白與
    事實相符，本件事證明確，其犯行洵堪認定。
三、按海洛因為毒品危害防制條例第2 條第2 項第1 款所稱之第
    一級毒品，不得施用、持有。次按，犯毒品危害防制條例第
    10條施用第一、二級毒品之罪者，檢察官應聲請法院裁定，
    令被告入勒戒處所觀察、勒戒，經觀察、勒戒後，檢察官依
    據勒戒處所之陳報，認受觀察、勒戒人無繼續施用毒品傾向
    者，應即釋放，並為不起訴之處分；認受觀察、勒戒人有繼
    續施用毒品之傾向者，檢察官應聲請法院裁定令入戒治處所
    強制戒治，其期間為6 個月以上，至無繼續強制戒治之必要
    為止，但最長不得逾1 年，強制戒治期滿，應即釋放，由檢
    察官為不起訴之處分。觀察、勒戒或強制戒治執行完畢釋放
    後，5 年內再犯第10條之罪者，應依一般刑事訴訟程序予以
    起訴論罪科刑，此觀諸毒品危害防制條例第20條第1 項、第
    2 項、第23條第1 項、第2 項規定自明。而被告若於5 年內
    已再犯，經依法追訴處罰，縱其第3 次（或第3 次以上）再
    度施用毒品之時間，在初犯經觀察、勒戒或強制戒治執行完
    畢釋放5 年以後，已不合於「5 年後再犯」之規定，且因已
    於「5 年內再犯」，顯見其再犯率甚高，原實施觀察、勒戒
    或強制戒治，已無法收其實效，即應依該條例第10條處罰（
    最高法院95年5 月9 日95年度第7 次刑事庭會議決議可資參
    照）。被告既有如犯罪事實欄所示觀察勒戒、強制戒治及論
    罪科刑之前科，有臺灣高等法院被告前案紀錄表1 份在卷可
    考，本件施用毒品案件依前述規定自應予以起訴論罪科刑。
    是核被告所為，係犯毒品危害防制條例第10條第1 項施用第
    一級毒品罪。被告持有第一級毒品之低度行為，應為施用第
    一級毒品之高度行為所吸收，不另論罪。被告曾有如犯罪事
    實欄所示之論罪科刑前科，此有上開前案紀錄表在卷可參，
    其於有期徒刑執行完畢後5 年內，故意再犯本件有期徒刑以
    上之罪，為累犯，應依刑法第47條第1 項規定加重其刑。爰
    審酌被告經觀察勒戒、強制戒治及論罪科刑後，仍未能戒絕
    毒癮，顯見其戒絕毒癮之意念非堅，惟念其於犯罪後坦承犯
    行，態度良好，且施用毒品行為，乃屬對自身健康之戕害行
    為，及其犯罪動機、目的、手段等一切情狀，量處如主文所
    示之刑。
據上論斷，應依刑事訴訟法第273 條之1 第1 項、第284 條之1
、第299 條第1 項前段，毒品危害防制條例第10條第1 項，刑法
第11條前段、第47條第1 項，判決如主文。
本件經檢察官甲○○到庭執行職務。
中    華    民    國    97    年    6     月    30    日
                鳳山刑事第二庭  法  官  楊筑婷
以上正本證明與原本無異。
如不服本判決應於收受本判決後10日內向本院提出上訴書狀，並
應敘述具體理由，如未敘述上訴理由者，應於上訴期間屆滿後20
日內補提理由書狀於本院（均須按他造當事人之人數附繕本）「
切勿逕送上級法院」。
中    華    民    國    97    年    6     月    30    日
                                書記官  林靜慧
附錄本判決之論罪法條：
毒品危害防制條例第10條
施用第一級毒品者，處6 月以上5 年以下有期徒刑。
施用第二級毒品者，處3 年以下有期徒刑。


司法院資訊處製作；財團法人民間司法改革基金會備份。
